【裁判字號】    89,訴,1057
【裁判日期】    891031
【裁判案由】    毒品危害防制條例
【裁判全文】
臺灣臺南地方法院刑事判決                        八十九年度訴字第一五七號
    公  訴  人  臺灣臺南地方法院檢察署檢察官
    被      告  乙○○
    指定辯護人  本院公設辯護人  甲○○
右列被告因違反毒品危害防制條例案件，經檢察官提起公訴（八十九年度營偵字第一
○○七號），本院判決如左：
    主  文
乙○○販賣第二級毒品，處有期徒刑拾壹年，褫奪公權陸年。
扣案之安非他命捌拾肆包（淨重合計重參佰陸拾點壹柒公克、包裝重合計重拾陸點伍
參公克）均沒收銷燬之。
    事  實
一、乙○○基於販賣第二級毒品安非他命營利之犯意，以擬欲賣出之意，於民國八十
    九年七月中旬某日在不詳地點，以不詳價格向綽號「阿錦仔」之不詳姓名年籍之
    成年男子販入第二級毒品安非他命一大包（淨重合計重三百六十‧一七公克，包
    裝重合計重十六‧五三公克），並將之分裝為八十四包（大包裝十四包、小包裝
    七十包）而伺機出售。嗣於八十九年七月二十日十五時四十分許，乙○○駕駛車
    號八Ｊ—八六五七號自用小客車，在臺南縣柳營鄉太康村安德葬儀社旁農路處為
    警查獲，並於其上開車內起出前揭第二級毒品安非他命共計八十四包（淨重合計
    重三百六十‧一七公克、包裝重合計重十六‧五三公克）、及供以販賣所用，但
    非其所有之空塑膠袋四百二十九個、電子秤一臺，及非供其販賣毒品所用之現金
    （新臺幣）二萬元、燈泡十一個、吸管一支、行動電話二支及本票六張等物。
二、案經臺南縣警察局新營分局報請臺灣臺南地方法院檢察署檢察官偵查起訴。
    理  由
一、訊據被告乙○○固對於右揭時地遭警查獲，且自其車上扣得第二級毒品安非他命
    共計八十四包、空塑膠袋及電子秤等物等情供承不諱，惟矢口否認有何販賣毒品
    之犯行，辯稱：該毒品是一綽號「阿錦仔」之人向伊借五萬元後質押的，當時他
    說要二個月後還錢，他是一整包交給伊，整個情況就如同被警查獲時之狀況，而
    燈泡、吸管是和毒品放在一起的，伊確實沒有販賣云云。經查被告於右揭時地獲
    綽號「阿錦仔」交付一大包安非他命，而為警查獲時卻已分裝成八十四包，其中
    大包十四包，小包裝七十包，此外同時並扣有空塑膠袋四百二十九個及電子秤一
    臺等足供販賣所用之工具等情，業據被告於偵訊時供述：他先拿一大包安非他命
    及工具，有說是安非他命等語綦詳，並有上揭安非他命八十四包、空塑膠袋四百
    二十九個及電子秤一臺等物扣案足資佐證。而前開毒品經送法務部調查局鑑定結
    果，均係安非他命，其中十四包合計淨重二百九十‧七三公克、包裝重七‧一五
    公克；另七十包合計淨重六十九‧四四公克、包裝重九‧三八公克等情，亦有法
    務部調查局八十九年十月十二日（八九）陸（一）字第八九○七一九五五號檢驗
    通知書一份附卷可稽。被告雖以上揭情詞置辯，然被告卻無法提出綽號「阿錦仔
    」曾向其借款五萬元之借據、票據等詳細借貸資料供本院調查以實其說，且被告
    於警訊時尚供承：無法聯絡綽號「阿錦仔」之人等語，而五萬元非小數目，被告
    卻在無該「阿錦仔」之聯絡方式下慨然借予五萬元，而毫不擔心將來款項無法收
    回，豈非有違情理之常？且觀被告為警查獲時自其身上所起出之本票為他人向被
    告借貸款項因而所簽立等情，亦為被告所自承甚詳，則被告果真是借錢予該綽號
    「阿錦仔」者，又為何不循此而要求對方立下任何憑證以供將來追索。況且依一
    般安非他命市價，每一公克大約已價值一萬元，然被告卻在僅借出五萬元時，即
    獲交付與五萬元顯不該當，甚且可謂價值高出甚多之共計淨重三百六十‧一七公
    克之毒品安非他命以為質押，亦顯非合理。而安非他命為物稀價昂且為政府大力
    掃蕩之毒品，本件所扣案之前開安非他命數量亦非少，而被告前已因違反麻醉藥
    品管理條例案件經法院判刑在案，亦有臺灣高等法院被告全國前案紀錄表在卷足
    按，則被告若僅係借款予綽號「阿錦仔」，又為何甘冒風險而在根本無法主動找
    尋綽號「阿錦仔」之情況下應允「阿錦仔」將安非他命置放在其處，而毫不擔心
    萬一遭查獲將遭刑事訴追之理？足見被告所辯無非事後卸責之詞，不足為採。被
    告確基於意欲賣出之意而販入前揭第二級毒品安非他命而有販賣第二級毒品之犯
    行，應堪認定。又查被告既不承認其有關前開販賣安非他命之事實，本院自無從
    查得其向人販入上開毒品之真正價格，然查毒品安非他命因物稀價昂，取得不易
    ，且為政府嚴予查緝取締之違禁物，而非法販賣毒品之刑責甚重，是以非法販賣
    毒品者果無利可圖，衡情自無甘冒被查緝法辦之危險，而無端平價供應他人，至
    為顯然。基上說明，堪認本件被告借入毒品安非他命之價格，必較將來擬欲賣出
    之價格低廉，或以同一價格而減少安非他命之份量，而有從中賺取差額利潤圖利
    之意圖或事實，此應屬合理且不違背社會通常經驗之理性判斷，是被告應具有營
    利之意圖。本件事證已甚明確，被告犯行洵堪認定。
二、按毒品危害防制條例中毒品之「販賣」，係意圖營利而以欲賣出之意而販入毒品
    ，即足堪構成。核本件被告乙○○所為，係犯毒品危害防制條例第四條第二項之
    販賣第二級毒品罪。被告非法持有第二級毒品之低度行為，已為其進而販賣之高
    度行為所吸收，不復另論。爰審酌被告犯罪之動機、目的、手段、所造成危害、
    所得利益、所欲販賣毒品數量不少、犯罪後於猶空言砌詞否認犯罪等一切情狀，
    量處如主文所示之刑，並依被告犯罪之性質，認有褫奪公權之必要，爰併予宣告
    褫奪公權六年，以資懲儆。扣案之安非他命共計八十四包（淨重合計重三百六十
    ‧一七公克、包裝重合計重十六‧五三公克）均為第二級毒品，應依毒品危害防
    制條例第十八條第一項前段之規定均沒收銷燬之。又空塑膠袋四百二十九個及電
    子秤一臺，被告弗承為其所有，且亦乏具體證據足資認定確為被告所有，爰不與
    宣告沒收之。又現金二萬元、燈泡十一個、吸管一支、行動電話二支及本票六張
    等物，雖為被告所有，然非供被告犯本件所用、所得或預備之物，爰亦不與宣告
    沒收之，均附此敘明。
據上論斷，應依刑事訴訟法第二百九十九條第一項前段，毒品危害防制條例第四條第
二項、第十八條第一項前段，刑法第十一條前段、第三十七條第二項，判決如主文。
中    華    民    國      八十九      年      十      月    三十一      日
                                  臺灣臺南地方法院刑事第四庭
                                      法      官  楊  惠  芬
右正本證明與原本無異。
如不服本判決，應於判決送達後十日內，向本院提出上訴狀。
                                      書  記  官  陳  俊  元
中    華    民    國      八十九      年     十一     月      二        日
附錄本案論罪科刑法條全文：
毒品危害防制條例第四條第二項：
製造、運輸、販賣第二級毒品者，處無期徒刑或七年以上有期徒刑，得併科新臺幣七
百萬元以下罰金。
毒品危害防制條例第十八條第一項：
查獲之毒品及專供製造或施用毒品之器具，不問屬於犯人與否，均沒收銷燬之。但合
於製藥或研究之用者，得不予銷燬。


司法院資訊處製作；財團法人民間司法改革基金會備份。
